臺灣屏東地方法院刑事判決
110年度訴字第81號
公  訴  人  臺灣屏東地方檢察署檢察官
被      告  邱旭昌


                    （現另案在法務部○○○○○○○○○○○執行）
指定辯護人  本院公設辯護人謝弘章
上列被告因違反毒品危害防制條例案件，經檢察官提起公訴（11
0年度偵字第429、652號），本院判決如下：
    主  文
邱旭昌犯如附表一至二所示之罪，共參罪，各處如附表一至二「
主文欄」所示之刑及沒收。應執行有期徒刑捌年陸月。
    事  實
一、邱旭昌明知海洛因及甲基安非他命各為毒品危害防制條例第
    2條第2項第1款、第2款所列管之第一級及第二級毒品，不得
    非法販賣，竟仍為下列犯行：
  ㈠邱旭昌意圖營利，基於販賣第一級毒品海洛因之犯意，先後
    於如附表一所示之販賣時間、地點，以如附表一所示之交易
    方式，分別販賣第一級毒品海洛因予鄭己豐。
  ㈡邱旭昌、鄭己豐、陳依芳（鄭己豐、陳依芳部分，業經本院
    另案審結）意圖營利，共同基於販賣第二級毒品甲基安非他
    命之犯意聯絡，於如附表二所示之時間、地點，以如附表二
    所示之方式，販賣第二級毒品甲基安非他命予鄭國忠。
二、嗣警方依法對邱旭昌所持門號0000000000號、鄭己豐所持門
    號0000000000號、陳依芳所持門號0000000000號行動電話號
    碼執行通訊監察，循線查悉上情。
三、案經屏東縣政府警察局內埔分局報告臺灣屏東地方檢察署（
    下稱屏東地檢署）檢察官偵查起訴。
    理  由
一、按被告以外之人於審判外之陳述，雖不符刑事訴訟法第159
    條之1至之4等規定，惟經當事人於審判程序同意作為證據，
    法院審酌該言詞或書面陳述作成時之情況，認為適當者，亦
    得為證據，刑事訴訟法第159條之5第1項定有明文。查本判
    決以下所引用具傳聞性質之證據，檢察官、被告邱旭昌及其
    辯護人於本院審理時均表示同意有證據能力（本院卷第181
    頁），本院審酌上開證據資料作成時之情況，並無任何違法
    取證之不適當情形，且對於被告涉案之事實具有相當之關聯
    性，依刑事訴訟法第159條之5第1項之規定，認均具有證據
    能力。
二、事實認定
  ㈠上開事實，業據被告於偵查及本院審理時均坦承不諱，核與
    證人鄭己豐、陳依芳、鄭國忠於偵查中之證述均大致相符（
    見附表一、二證據名稱及出處欄），並有如附表一、二證據
    名稱及出處欄所示之證據，及通聯調閱查詢單，本院109年
    度聲監字第226、227號，109年度聲監續字第705、706、866
    號通訊監察書暨電話附表，員警偵查報告、本院109年5月7
    日屏進刑清109聲監可字第60號函等件在卷可稽（警卷第127
    至138頁，他1361卷第3至7頁）。基上，堪認被告上開任意
    性自白均核與客觀事實相符，可以採信。
  ㈡按毒品危害防制條例所規定之販賣毒品罪，雖未明示「營利
    之意圖」為其犯罪構成要件，然「販賣」一語在文義解釋上
    已寓含有從中取利之意思存在，且從商業交易原理與一般社
    會觀念而言，販賣行為在通常情形下，仍係以牟取利益為其
    活動之主要誘因與目的；又販賣毒品係違法行為，非可公然
    為之，亦無公定價格，容易分裝並增減份量，每次買賣之價
    量可能隨時依雙方關係深淺、資力、需求量及對行情之認知
    、來源是否充裕、販賣者是否渴求資金、查緝是否嚴緊、購
    買者被查獲時供述購買對象之可能風險之評估等，因而異其
    標準並機動調整，非可一概論之，是販賣毒品之利得除被告
    坦承犯行或價量俱臻明確外，委難察得其交易實情，然販賣
    者從價差或量差中牟利之方式雖異，其販賣行為在意圖營利
    則屬同一，從而，舉凡有償交易，除足以反證其確係另基於
    某種非圖利本意之關係外，通常尚難因無法查悉其販入價格
    ，做為是否高價賣出之比較，諉以無營利之意思而阻卻販賣
    犯行之追訴。經查，被告所為如附表一、二所示之各次販賣
    毒品予購毒者之過程中，既如前述向購毒者收取金錢並交付
    毒品，自均係有償交易，其行為外觀上顯均具備販賣毒品犯
    行之構成要件，對被告而言應極具風險性，而被告與購毒者
    間復無深刻交情或其他密切關係，足認被告有從中賺取買賣
    價差牟利之意圖及事實，應屬合理認定，依前揭說明，概可
    認被告係出於營利之意圖而為之，即屬販賣行為。綜上，本
    案事證明確，被告上開犯行，均殆可認定，自應依法論科。
三、論罪科刑
  ㈠新舊法比較：
    被告為前揭犯行後，民國109年1月15日修正公布之毒品危害
    防制條例第4條第1項、第2項、第17條第2項規定業於同年7
    月15日施行。其中：
　⒈修正前毒品危害防制條例第4條第1項、第2項之法定刑分別規
    定：「處死刑或無期徒刑；處無期徒刑者，得併科新臺幣（
    下同）2,000萬元以下罰金」、「處無期徒刑或7年以上有期
    徒刑，得併科1,000萬元以下罰金」；修正後則規定：「處
    死刑或無期徒刑；處無期徒刑者，得併科3,000萬元以下罰
    金」、「處無期徒刑或10年以上有期徒刑，得併科1,500萬
    元以下罰金」。修正後之規定就販賣第一級毒品罪提高罰金
    刑上限；就販賣第二級毒品罪提高有期徒刑下限及罰金刑上
    限。是以，修正後毒品危害防制條例第4條第1項、第2項規
    定並無較有利於被告。
　⒉修正前毒品危害防制條例第17條第2項原規定：「犯第4條至
    第8條之罪於偵查及審判中均自白者，減輕其刑」；修正後
    毒品危害防制條例第17條第2項則規定：「犯第4條至第8條
    之罪於偵查及歷次審判中均自白者，減輕其刑」，所增加須
    於「歷次」審判中均自白始得減輕之要件，較修正前之規定
    不利被告。
  ⒊經比較新舊法之結果，修正後之規定均未較有利於被告，自
    應依刑法第2條第1項前段規定，適用修正前即被告行為時之
    毒品危害防制條例第4條第1項、第2項、第17條第2項之規定
    。
  ㈡按海洛因及甲基安非他命分別為毒品危害防制條例第2條第2
    項第1款、第2款所列之第一、二級毒品，未經許可，不得販
    賣。是核被告所為，就如附表一所示之部分，均係犯修正前
    毒品危害防制條例第4條第1項之販賣第一級毒品罪；就如附
    表二所示之部分，均係犯修正前毒品危害防制條例第4條第2
    項之販賣第二級毒品罪。被告販賣第一、二級毒品前持有第
    一、二級毒品之低度行為，均為販賣之高度行為所吸收，均
    不另論罪。被告所為如附表一所示之2次販賣第一級毒品犯
    行，與如附表二所示之1次販賣第二級毒品犯行，其犯意各
    別，行為有異，應予分論併罰。被告、鄭己豐、陳依芳就如
    附表二所示之犯行，有犯意聯絡及行為分擔，為共同正犯。
　㈢刑之加重及減輕事由　
　⒈累犯部分：
　　被告前因不能安全駕駛致交通危險案件，經本院以①105年度
    交簡字第1368號判決判處有期徒刑3月確定；又因違反毒品
    危害防制條例案件，經本院以②105年度審易字第592號判決
    判處有期徒刑5月確定；③106年度審訴字第430號判決判處有
    期徒刑1年確定；④106年度審訴字第81號判決判處有期徒刑1
    0月確定；前揭①、②所示之刑，經本院以105年度聲字第1334
    號裁定定應執行有期徒刑7月確定（下稱甲案），③、④所示
    之刑，經本院以106年度聲字第1510號裁定定應執行有期徒
    刑1年8月確定（下稱乙案）。上開甲、乙案經接續執行，於
    107年9月21日縮短刑期假釋，所餘刑期付保護管束，108年3
    月23日保護管束期滿假釋未經撤銷視為執行完畢，有臺灣高
    等法院被告前案紀錄表在卷可參（本院卷第29至34頁）。被
    告受有期徒刑執行完畢後，5年以內故意再犯本案有期徒刑
    以上之罪，均屬累犯，應依刑法第47條第1項之規定加重其
    刑。至於司法院釋字第775號解釋，依解釋文及理由之意旨
    ，係指構成累犯者，不分情節，一律加重最低本刑，於不符
    合刑法第59條所定要件之情形下，致生行為人所受之刑罰超
    過其所應負擔罪責之個案，不符罪刑相當原則、比例原則。
    於此範圍內，在修正前，為避免發生上述罪刑不相當之情形
    ，法院就該個案應裁量是否加重最低本刑；依此，該解釋係
    指個案應量處最低法定刑、又無法適用刑法第59條在內減輕
    規定之情形，法院應依此解釋意旨裁量不予加重最低本刑（
    最高法院108年度台上字第338號判決意旨參照），本案並無
    上開情事，自應依累犯規定，除法定刑為死刑、無期徒刑外
    ，均加重其刑，附此敘明。
　⒉毒品危害防制條例第17條第2項部分：
　　經查，被告於偵查及本院審理時均坦承本案各次販賣毒品犯
    行，已如前述，則就其所犯如附表一、二所示之各次販賣毒
    品犯行，均應依修正前毒品危害防制條例第17條第2項規定
    減輕其刑。
　⒊毒品危害防制條例第17條第1項部分：
　⑴按毒品危害防制條例第17條第1項規定：「犯第4條至第8條、
    第10條或第11條之罪，供出毒品來源，因而查獲其他正犯或
    共犯者，減輕或免除其刑。」旨在鼓勵毒品下游者具體供出
    其上游供應人，進一步擴大查緝績效，揪出其他正犯或共犯
    ，俾有效斷絕毒品之供給，以杜絕毒品泛濫。所稱供出毒品
    來源，因而查獲其他正犯或共犯，係指犯罪行為人供出毒品
    來源之對向性正犯，或與其具有共同正犯、共犯（教唆犯、
    幫助犯）關係毒品由來之人之相關資料，使調查或偵查犯罪
    之公務員得據以對之發動調查或偵查程序，並因此而確實查
    獲其人、其犯行者而言（最高法院109年度台上字第23、302
    號判決意旨參照）。
　⑵查被告於本院審理時供稱販賣第一級毒品來源係「黃桂智」
    （本院卷第57頁），而被告另案為警查獲後，經員警詢問其
    海洛因來源，答稱：我向綽號小智之男子購買，通訊監察譯
    文之談話內容是我要跟他拿海洛因等語，並指認「黃桂智」
    為綽號小智之男子；復於偵訊中經檢察官訊問：為何通訊監
    察譯文看不出你要跟他買毒品？答稱：我打電話給黃桂智說
    「等一下可以過去找你嗎」，並且跟他約地點，他就知道我
    要跟他購買毒品，因為我打電話找他只會找他買毒品，不會
    有其他事情等語，有被告109年3月25日警詢筆錄、偵訊筆錄
    在卷可參（屏東縣政府警察局屏東分局【下稱屏東分局】屏
    警分偵字第10931911600號卷第244至251頁、屏東地檢署109
    年度偵字第3887號卷【下稱偵3887卷】第175頁）。且員警
    依被告前開之供述，將黃桂智所涉販賣第一級毒品罪嫌，移
    請屏東地檢署據以偵辦等情，有屏東分局109年4月21日屏警
    分偵字第10931408900號解送人犯報告書在卷可佐（偵3887
    卷第3至5頁），堪認係因被告供稱其販賣第一級毒品來源係
    「黃桂智」，偵查機關因而循線查獲黃桂智。而黃桂智分別
    於109年2月21日19時19分許後不久之同日某時、同年月22日
    14時59分許後不久之同日某時、同日19時35分許後不久之同
    日某時、同年月24日12時16分許後不久之同日某時，販賣價
    格為2,000元、2,000元、2,000元、2,000元之海洛因予被告
    之犯行，業經本院以109年度訴字第470、492、540、889號
    判決各判處有期徒刑7年10月（共4罪，與其他犯行合併定應
    執行有期徒刑20年），有該案判決書在卷可佐（本院卷第11
    5至142頁）。又被告如附表一所示各次販賣海洛因之時間，
    均於其向黃桂智購入海洛因之後，且被告向黃桂智購買之海
    洛因價格合計為8,000元，如附表一所示各次販賣之海洛因
    價格分別為1,000元、500元（合計1,500元），堪認被告本
    案販賣海洛因之毒品來源確為黃桂智。是被告所為如附表一
    所示犯行，確因被告供出毒品來源，因而查獲其他正犯或共
    犯，應依毒品危害防制條例第17條第1項規定減輕其刑。
　⒋綜上，被告所犯如附表一所示之2次販賣第一級毒品犯行，均
    同時有前述累犯、修正前毒品危害防制條例第17條第2項規
    定、毒品危害防制條例第17條第1項規定等刑之加重減輕事
    由，茲依刑法第70條、第71條規定先加重（法定刑為死刑、
    無期徒刑部分依法不得加重）後遞減輕之，且先依較少之數
    減輕之；至被告所犯如附表二所示之1次販賣第二級毒品犯
    行，則均同時有前述累犯及修正前毒品危害防制條例第17條
    第2項規定等刑之加重減輕事由，茲依法先加重（法定刑為
    無期徒刑部分依法不得加重）後減輕之。
　⒌按刑法第59條之酌量減輕其刑，必於犯罪之情狀，在客觀上
    足以引起一般同情，認為即予宣告法定低度刑期，猶嫌過重
    者，始有其適用，至於被告無前科，素行端正，子女眾多等
    情狀，僅可為法定刑內從輕科刑之標準，不得據為酌量減輕
    之理由（最高法院51年台上字第899號判例意旨參照）。被
    告之辯護人雖以被告販賣海洛因之金額非鉅且數量相當少，
    犯罪情節應屬輕微為由，請求就被告販賣第一級毒品部分，
    依刑法第59條酌減其刑等語（本院卷第197頁），為被告辯
    護。惟查，被告所為如附表一所示犯行，因於偵查及本院審
    理時均自白犯行，及供出販賣海洛因之毒品來源，分別適用
    前述修正前毒品危害防制條例第17條第2項、毒品危害防制
    條例第17條第1項減刑規定後，已無宣告法定最低度之刑猶
    嫌過重之情形。而被告為有相當智識之成年人，對於毒品危
    害國民健康嚴重，施用者經常因毒品之高度成癮性而難以戒
    除，並影響其財務狀況甚至與家人之關係，流害甚鉅等情，
    知之甚明，仍為販賣第一級毒品犯行，其犯罪動機並非出於
    何種特殊原因與環境，實難認其犯罪情節有何情輕法重之情
    形。是就被告之犯罪情狀，在客觀上實不足以引起一般同情
    ，亦無顯可憫恕之處，而得以據為酌量減輕之理由。至所述
    犯罪情節等因素，僅屬法定刑內從輕科刑之標準，自無從依
    刑法第59條酌減其刑，是被告之辯護人請求就被告所為如附
    表一所示犯行，應依刑法第59條酌減其刑等語，尚無足採，
    併此敘明。
  ㈣爰審酌被告明知海洛因及甲基安非他命分屬列管之第一、二
    級毒品，戕害施用者之身心健康，不僅影響正常生活，且為
    持續獲取毒品，常淪為竊賊、盜匪或販毒之徒，詎其因貪圖
    不法利得，無視法律禁令，罔顧他人健康，並造成社會治安
    之隱憂，為本案販賣第一、二級毒品之犯行，所為已助長毒
    品流通，致生危害於社會及他人身體健康，嚴重影響社會治
    安，所為誠屬不應該；惟念其犯後尚能坦承犯行，並參酌其
    各次販賣毒品之對象、數量，及犯罪所得之多寡；暨考量被
    告之前科紀錄（見卷附臺灣高等法院被告前案紀錄表，上述
    構成累犯部分不重複評價），及其自陳為國中畢業之智識程
    度，入監前從事板模工，每月收入2萬元，離婚、有1名成年
    兒子之家庭生活經濟狀況（本院卷第196頁）等一切情狀，
    就其所犯，分別量處如附表一、二「主文欄」所示之刑。其
    次，考量刑法第51條數罪併罰定執行刑之立法方式，係採限
    制加重原則，非以累加方式定應執行刑，如以實質累加之方
    式定應執行刑，則處罰之刑度顯將超過其行為之不法內涵，
    而違反罪責原則，並考量因生命有限，刑罰對被告造成之痛
    苦程度，係隨刑度增加而生加乘效果，而非以等比方式增加
    ，是以隨罪數增加遞減其刑罰之方式，當足以評價被告行為
    之不法性之法理（即多數犯罪責任遞減原則）。本院審酌被
    告所犯如附表一、二所示之各次販賣毒品犯行，其時間集中
    於109年4月間，又其各次販賣毒品均應出於相同之犯罪動機
    ，侵害之法益相近，考量刑罰手段、目的之相當性，茲就其
    所犯各罪，定其應執行之刑如主文所示，以資警儆。
四、沒收　　
　㈠犯罪工具部分：
  ⒈按犯第4條之罪者，其供犯罪所用之物，不問屬於犯罪行為人
    與否，均沒收之；供犯罪所用之物，於全部或一部不能沒收
    或不宜執行沒收時，追徵其價額，毒品危害防制條例第19條
    第1項、刑法第38條第4項分別定有明文。又除有其他特別規
    定者外，犯罪工具物必須屬於被告所有，或被告有事實上之
    處分權時，始得在該被告罪刑項下諭知沒收；至於非所有權
    人，又無共同處分權之共同正犯，自無庸在其罪刑項下諭知
    沒收（最高法院107年度台上字第1109號判決意旨參照）。
　⒉經查，未扣案之行動電話1支（含門號0000000000號SIM卡1枚
    ），為被告所有，且供被告於如附表一所示犯行中使用（分
    見如附表一交易方式），此為被告於本院審理時供承在卷（
    本院卷第93頁），並有如附表一「證據名稱及出處欄」所載
    通訊監察譯文表在卷可佐，自應依上開規定於被告所犯如附
    表一所示販賣第一級毒品罪刑項下，各宣告沒收之，並於全
    部或一部不能沒收或不宜執行沒收時，依刑法第38條第4項
    之規定，追徵其價額。
  ⒊至如附表二所示犯行中，陳依芳所持用之未扣案行動電話1支
    （含門號0000000000號SIM卡1枚），為陳依芳所有，業據被
    告於本院審理時供承在卷（本院卷第93頁），是未扣案之行
    動電話1支（含門號0000000000號SIM卡1枚），非被告所有
    ，被告亦無事實上之處分權，自無庸在其罪刑項下諭知沒收
    ，附此敘明。
  ㈡犯罪所得部分：
　⒈按犯罪所得，屬於犯罪行為人者，沒收之。但有特別規定者
    ，依其規定；前2項之沒收，於全部或一部不能沒收或不宜
    執行沒收時，追徵其價額，刑法第38條之1第1項、第3項定
    有明文。又如犯罪所得已經分配，自應僅就各共同正犯分得
    部分，各別諭知沒收（最高法院107年度台上字第2697號判
    決意旨參照）。
　⒉經查，被告如附表一所示販賣毒品所得，雖未扣案，惟既係
    被告之販賣毒品所得，自應依刑法第38條之1第1項規定，均
    宣告沒收，並依同條第3項規定，於全部或一部不能沒收或
    不宜執行沒收時，各追徵其價額。
　⒊再查，被告於本院審理時供稱：如附表二所示該次販賣毒品
    所得總共1,000元，我將其中800元交給鄭己豐，我分得200
    元等語（本院卷第93頁）。是被告、鄭己豐（陳依芳此部分
    未取得犯罪所得）既就如附表二所示犯行之犯罪所得已經分
    配，自應僅就被告分得之200元部分，依刑法第38條之1第1
    項規定宣告沒收，並依同條第3項規定，於全部或一部不能
    沒收或不宜執行沒收時，追徵其價額。
　㈢末按宣告多數沒收者，併執行之，刑法第40條之2第1項定有
    明文。是本案被告所犯前揭各罪，經宣告多數沒收，依法應
    併執行之。
據上論斷，應依刑事訴訟法第299條第1項前段，修正前毒品危害
防制條例第4條第1項、第2項、第17條第2項，毒品危害防制條例
第17條第1項、第19條第1項，刑法第2條第1項前段、第11條、第
28條、第47條第1項、第51條第5款、第38條第4項、第38條之1第
1項前段、第3項、第40條之2第1項，判決如主文。
本案經檢察官吳紀忠提起公訴，檢察官施柏均、曾馨儀到庭執行
職務。
中　　華　　民　　國　　111 　年　　3 　　月　　18　　日
                  刑事第六庭  審判長法  官  程士傑
                                    法  官  陳一誠
                                    法  官  王曼寧
以上正本證明與原本無異。
如不服本判決應於收受判決後20日內向本院提出上訴書狀，並應敘述具體理由；其未敘述上訴理由者，應於上訴期間屆滿後20日內向本院補提理由書（均須按他造當事人之人數附繕本）「切勿逕送上級法院」。　　　　　　　　　　　　　　　　　　
中　　華　　民　　國　　111 　年　　3 　　月　　21　　日
                                    書記官  鍾思賢
附錄本案論罪科刑法條
修正前毒品危害防制條例第4條第1項、第2項
製造、運輸、販賣第一級毒品者，處死刑或無期徒刑；處無期徒
刑者，得併科新臺幣2千萬元以下罰金。製造、運輸、販賣第二
級毒品者，處無期徒刑或7年以上有期徒刑，得併科新臺幣1千萬
元以下罰金。
附表一（販賣第一級毒品部分）：
編  號 交易 對象 交易時間（民國） 交易毒品種類、金額（新臺幣） 證據名稱及出處欄 主文欄 備註   交易地點 交易方式    1 鄭己豐 109年4月5日10時許。 海洛因， 金額1,000元。 ①邱旭昌於警詢、偵訊及本院審理時之自白（警卷第8頁，他1361卷第143頁，本院第57、93、181、196頁）。 ②鄭己豐於警詢及偵訊中之證述（警卷第55頁，他1361卷第59頁）。 ③通訊監察譯文表（警聲搜卷第19頁）。 邱旭昌販賣第一級毒品，累犯，處有期徒刑柒年捌月。未扣案之行動電話壹支（含門號○○○○○○○○○○號SIM卡壹枚）及犯罪所得新臺幣壹仟元均沒收，於全部或一部不能沒收或不宜執行沒收時，追徵其價額。 起訴書犯罪事實欄一、㈠。   陳依芳位在屏東縣○○市○○路00號居所。 邱旭昌先持其所有行動電話1支（含門號0000000000號SIM卡1枚，下稱A手機），與鄭己豐所持門號0000000000號行動電話聯繫毒品交易情事後，於左列時間，在左列地點，販賣上列金額之海洛因予鄭己豐，並當場完成交易。    2 鄭己豐 109年4月5日18時40分。 海洛因， 金額500元。 ①邱旭昌於警詢、偵訊及本院審理時之自白（警卷第9至10頁，他1361卷第143頁，本院第57、93、181、196頁）。 ②鄭己豐於警詢及偵訊中之證述（警卷第56至57頁，他1361卷第59頁）。 ③通訊監察譯文表（警聲搜卷第19頁）。 邱旭昌販賣第一級毒品，累犯，處有期徒刑柒年柒月。未扣案之行動電話壹支（含門號○○○○○○○○○○號SIM卡壹枚）及犯罪所得新臺幣伍佰元均沒收，於全部或一部不能沒收或不宜執行沒收時，追徵其價額。 起訴書犯罪事實欄一、㈡。   鄭己豐位在屏東縣○○市○○街000巷0號居所。 邱旭昌先持A手機，與鄭己豐所持門號0000000000號行動電話聯繫毒品交易情事後，於左列時間，在左列地點，販賣上列金額之海洛因予鄭己豐，並當場完成交易。    
附表二（共同販賣第二級毒品部分）：
編  號 交易 對象 交易時間（民國） 交易毒品種類、金額（新臺幣） 證據名稱及出處欄 主文欄 備註   交易地點 交易方式    1 鄭國忠 109年4月13日16時許。 甲基安非他命，金額1,000 元。 ①邱旭昌於警詢、偵訊及本院審理時之自白（警卷第21頁，他1361卷第143至144頁，本院第57、93、181、196頁）。 ②鄭己豐於警詢及偵訊中之證述（警卷第33頁，他1361卷第98頁）。 ③陳依芳於警詢及偵訊中之證述（警卷第74至75頁，他1361卷第64、92至93頁）。 ④鄭國忠於警詢時之證述（警卷第98至99頁）。 ⑤通訊監察譯文表（警卷第32至33頁）。 邱旭昌共同販賣第二級毒品，累犯，處有期徒刑參年捌月；未扣案犯罪所得新臺幣貳佰元沒收，於全部或一部不能沒收或不宜執行沒收時，追徵其價額。 起訴書犯罪事實欄一、㈢。   屏東縣○○市○○路000號「六塊厝火車站」附近土地公廟。 陳依芳先持門號0000000000號行動電話，與鄭國忠所持門號0000000000號行動電話聯繫毒品交易情事後，由鄭己豐（陳依芳、鄭己豐部分，業經本院另案審結）將上列金額之甲基安非他命，交由邱旭昌於左列時間，在左列地點，販賣予鄭國忠，並當場完成交易，交易金額由邱旭昌分得200元、鄭己豐分得800元。    
卷別對照表：
簡稱 卷別 警卷 屏東縣政府警察局內埔分局內警偵字第11030021400號卷 他375 卷 臺灣屏東地方檢察署109年度他字第375號卷 他1361卷 臺灣屏東地方檢察署109年度他字第1361號卷 警聲搜卷 臺灣屏東地方檢察署109年度警聲搜字第667號卷 偵429 卷 臺灣屏東地方檢察署110年度偵字第429號卷 偵652 卷 臺灣屏東地方檢察署110年度偵字第652號卷 查扣21卷 臺灣屏東地方檢察署110年度查扣字第21號卷 查扣31卷 臺灣屏東地方檢察署110年度查扣字第31號卷 本院卷 臺灣屏東地方法院110年度訴字第81號卷